【裁判字號】    98,交聲,705
【裁判日期】    981208
【裁判案由】    違反道路交通管理處罰條例聲明異議
【裁判全文】
臺灣新竹地方法院交通事件裁定  98年度交聲字第705號
原處分機關  交通部公路總局新竹區監理所
異  議  人
即受處分人  甲○○
上列異議人即受處分人因違反道路交通管理處罰條例案件，對於
交通部公路總局新竹區監理所民國98年9月7日竹監自字第裁50-E
00000000號所為之裁決處分，聲明異議，本院裁定如下：
    主  文
異議駁回。
    理  由
一、原處分意旨略以：異議人即受處分人甲○○於民國98年5月4
    日晚上8 時33分許，駕駛車牌號碼BM─6209號自用小客車，
    行經臺68線快速公路東向12.85 公里處，經設置在該處固定
    式雷達測照桿照相測得，以時速106 公里之速度，超速16公
    里行駛，而由新竹縣政府警察局交通隊員警填製竹縣警交字
    第E00000000 號舉發違反道路交通管理事件通知單（下稱舉
    發通知單），舉發異議人違反道路交通管理處罰條例第33條
    第1 項第1 款規定。異議人於收受上開舉發單後，不服舉發
    事實，向原處分機關提出申訴，惟經原處分機關函請舉發機
    關調查後，舉發機關即新竹縣政府警察局於98年8 月17日以
    竹縣警交字第0980021760號函覆認異議人確有前述違規行為
    ，原處分機關乃於98年9 月7 日以竹監自字第裁，50-E0000
    0000違反道路交通管理事件裁決書（下稱裁決書），依據道
    路交通管理處罰條例第33條第1 項第1 款之規定，裁處異議
    人新臺幣（下同）3,000 元罰鍰。並依同條例第63條第1 項
    第1 款規定記違規點數1 點。
二、聲明異議意旨略以：(一)原舉發機關函文所附經濟部標準檢驗
    局檢定合格證書，與設置於臺68線12.85 公里往東之雷達測
    速照相機是否相關，尚有疑義。(二)又測速相機設置點多，購
    置日期不一致，是否為同一檢定合格產品，令人質疑。(三)再
    該雷達測速照相機，在違規照相上未標明型號與規格，一般
    人不易分辨是否為檢定合格之相機。為方便行事，未能在違
    規通知書或相片註明測速相機型號或編號，令一般受罰民眾
    無從得知正確資訊，採取必要申訴。
三、按汽車行駛高速公路及快速公路，應依速限標誌指示，高速
    公路及快速公路交通管制規則第5條第1項前段定有明文。又
    汽車行駛於高速公路、快速公路或設站管制之道路，不遵使
    用限制、禁止、行車管制及管理事項之管制規則而行車速度
    超過規定之最高速限或低於規定之最低速限，處汽車駕駛人
    3,000元以上6,000元以下罰鍰；汽車駕駛人，違反道路交通
    管理處罰條例第33條第1項者，除依該條款之規定處以罰鍰
    外，並記違規點數1點，道路交通管理處罰條例第33條第1項
    第1款、第63條第1項第1款分別定有明文。
四、經查：
    (一)異議人即受處分人甲○○駕駛車牌號碼BM─6209號自用小
      客車於98年5 月4 日晚上8 時33分行經臺68線快速公路東
      向12.85 公里處，限速為90公里之路段時，因超速行駛，
      經固定式雷達測速照相器測得時速為106 公里，超速16公
      里，超過規定之最高時速未滿20公里之違規行為，有舉發
      通知單、採證照片各一份在卷可參。
    (二)又本件交通違規事件所使用之雷達測速儀為GATSOMETER廠
      牌、規格為24.125GHz （K －Band）照相式，檢定合格單
      號碼為MOGA0000000A，MOGA000 0000B ，檢定日期為97年
      6 月2日 ，有效期限為98年6 月30日等情，有經濟部標準
      檢驗局雷達測速儀檢定合格證書一份附卷可稽，足認該測
      速儀器確經檢定合格，而本件舉發時間係在該合格證書認
      定有效期限前，復無證據證明該機器有故障之情形，堪認
      其所測得之數據應屬可信。另雷達測速儀架設地點係在新
      竹縣竹東鎮○○○縣道路西向東12.85 公里處，該路段於測
      速地點300 公尺前業已分別設置固定式速限禁制及減速警
      告標誌，以提醒駕駛人前方有測速照相等情，亦有新竹縣
      政府警察局98年7 月20日竹縣警交字第0980019078號函在
      卷可憑，足徵本件違規事實，應堪認定。異議人甲○○以
      該雷達測速照相機，未標明型號與規格，是否為檢定合格
      產品等語置辯，尚無足採。
    (三)異議人甲○○復辯稱所附經濟部標準檢驗局檢定合格證書
      ，與設置於台68線12.85 公里往東之雷達測速照相機是否
      有相關等語，本院依職權函請原舉發機關說明，經舉發機
      關即新竹縣政府警察局於98年10月21日以竹縣警交字第09
      80028861號函覆：「經濟部標準檢驗局雷達測速儀（檢定
      合格單號碼MOGA0000000A，MOGA0000000B）證書影本所示
      器號主機：2315，天線：2315，確為本局設置於新竹縣竹
      東鎮台68線，西向東12.85 公里處固定式雷達測速儀無誤
      」等語，有該局函文及所檢送之雷達測速照相機照片6 張
      附卷可按，異議人復以前詞置辯，應無可採。
五、從而，本件異議人確有前揭時間、地點，行車速度超過規定
    之最高時速未滿20公里之違規行為，已堪認定。原處分機關
    認異議人有前述違規行為，援引上揭道路交通管理處罰條例
    第33條第1 項第1 款、第63條第1 項第1 款、違反道路交通
    管理事件統一裁罰基準及處理細則規定，裁處異議人3,000
    元罰鍰、並記違規點數1 點，於法相合，亦屬允當，本件異
    議為無理由，應予駁回。
六、依道路交通案件處理辦法第19條，裁定如主文。
中    華    民    國    98    年    12     月    8    日
                         交通法庭      法  官    邱玉汝
以上正本證明與原本無異。
如不服本裁定，應於裁定送達後5日內向本院提出抗告狀。
中    華    民    國    98    年    12    月    8     日
                                       書記官   陳怡芳


司法院資訊處製作；財團法人民間司法改革基金會備份。
